【裁判字號】    89,訴,461
【裁判日期】    890323
【裁判案由】    偽造有價證券等
【裁判全文】
臺灣高雄地方法院刑事判決                          八十九年度訴字第四六一號
    公  訴  人  臺灣高雄地方法院檢察署檢察官
    被      告  丙○○
    指定辯護人  甲○
右列被告因偽造有價證券等案件，經檢察官提起公訴（八十八年度偵字第二０五二五
號），甲○判決如左：
    主  文
丙○○連續意圖供行使之用，而偽造有價證券，處有期徒刑參年肆月。
偽造之支票（發票人記載為乙○○、票號為ＡＫ0000000號、ＡＫ00000
00號、ＡＫ0000000號、ＡＫ0000000號、ＡＫ0000000號、
ＡＫ0000000號、ＡＫ0000000號、ＡＫ0000000號、ＡＫ00
00000號、ＡＫ0000000號、ＡＫ0000000號）拾壹張沒收。
    事  實
一、丙○○基於意圖供行使之用及為自己不法所有之概括犯意，於民國八十六年六、
    七月間，連續多次在高雄市○○區○○街三十五號四樓之四，竊取與其同住之妹
    婿乙○○所有置於抽屜票據號碼為ＡＫ0000000號、ＡＫ0000000
    號、ＡＫ0000000號、ＡＫ0000000號、ＡＫ0000000號、
    ＡＫ0000000號、ＡＫ0000000號、ＡＫ0000000號、ＡＫ
    0000000號、ＡＫ0000000號、ＡＫ0000000號，帳號為三
    六九二五號，付款人為台灣銀行博愛分行之空白支票共計十一張，復基於概括犯
    意，連續盜用乙○○放置於上址抽屜之印章，將上開所竊得之空白支票，全部偽
    造為乙○○所簽發，面額為新台幣（下同）數千元至四十萬元不等，票載發票日
    均為八十六年九月間之有效支票，而於同年八月間，持上開支票行使轉讓予不知
    情之李添財等人，足生損害於乙○○、李添財等人。迄八十七年九月九日李添財
    持受讓自丙○○之支票號碼為0000000號、票面金額為二十萬元、票載發
    票日為八十六年九月十五之偽造支票，向美商花旗銀行高雄分行提示，因乙○○
    已於八十六年八月二十二日掛失止付而遭退票，始知上情。
二、案經乙○○訴由高雄縣警察局鳳山分局報告台灣高雄地方法院檢察署檢察官偵查
    起訴。
    理  由
一、訊據被告丙○○對於上揭事實於警偵訊及甲○審理時均坦承不諱，核與告訴人乙
    ○○指述情節相符，並有證人李添財於警訊時證述綦詳，此外復有李添財提示之
    退票理由單、乙○○申報之遺失票據申報書、台灣銀行票據掛失止付通知書，及
    台灣銀行博愛分行八十八年九月二十二日（８８）銀博營字第四七八八號函各一
    紙附卷可參，本件事證明確，被告犯行洵堪認定。
二、核被告意圖為自己不法之所有，竊取告訴人持有之空白支票，其所為係犯刑法第
    三百二十條第一項之普通竊盜罪。被告意圖供行使之用，而偽造之支票十一紙，
    先後交付予李添財等人，持以行使，其所為係犯刑法第二百零一條第一項之意圖
    供行使之用而偽造有價證券罪。另被告所為之盜用印章行為，為偽造有價證券之
    部分行為，其行使偽造有價證券之低度行為，復為偽造有價證券之高度行為所吸
    收，均不另論罪。被告先後多次竊盜及偽造有價證券犯行，時間緊接，手法相同
    ，觸犯犯罪構成要件相同之罪名，顯係基於概括犯意反覆實施，為連續犯，均應
    依刑法連續犯之規定論以一罪。被告所為上揭偽造有價證券罪與竊盜罪間，有方
    法結果之牽連犯關係，應從一重之偽造有價證券罪處斷。爰審酌被告連續竊取告
    訴人多張空白支票後，予以偽造面額甚高之有價證券並進而行使之，而嗣後卻又
    無法清償票據債務，對告訴人及持票人所造成之損害至鉅，且尚未與持票人達成
    民事和解，惟被告犯後坦承犯行，態度良好，及其犯罪動機、目的等一切情狀，
    量處如主文所示之刑。至於公訴人另認被告曾因違反動產擔保交易法案件，經甲
    ○於八十七年五月十六日以八十七年度易字第三一六號判處有期徒刑四月確定，
    於八十七年六月十五日易科罰金執行完畢，而應依累犯之規定加重其刑，惟依刑
    法第四十七條該當累犯之要件，係以（一）行為人須因前犯所犯之罪，曾受徒刑
    之執行。（二）再犯之罪，為有期徒刑以上之罪。（三）再犯之行為，係實施於
    前犯徒刑執行完畢或赦免後五年以內。而本件被告行為時點為八十六年六、七月
    ，乃在上開被告違反動產擔保交易法案件執行完畢之時點為前，與累犯之要件尚
    屬有間，自不得依累犯之規定加重其刑，附此敘明。
三、被告所偽造如事實欄所示之支票十一紙，依刑法第二百零五條之規定，宣告沒收
    。
據上論斷，應依刑事訴訟法第二百九十九條第一項前段，刑法第五十六條、第二百零
一條第一項、第三百二十條第一項、第五十五條、第二百零五條，罰金罰鍰提高標準
條例第一條前段，判決如主文。
中     華       民      國     八十九    年     三     月    二十三   日
                                      臺灣高雄地方法院刑事第二庭
                                          法  官  廖  建  瑜
右正本證明與原本無異。
如不服本判決，應於判決送達後十日內，向甲○提出上訴狀。
                                          書記官  歐  文  政
中    華    民    國      八十九      年      三      月      二十八    日
附錄本案論罪科刑法條全文
刑法第二百零一條
意圖供行使之用，而偽造、變造公債票、公司股票或其他有價證券者，處三年以上十
年以下有期徒刑，得併科三千元以下罰金。
行使偽造、變造之公債票、公司股票或其他有價證券，或意圖供行使之用，而收集或
交付於人者，處一年以上七年以下有期徒刑，得併科三千元以下罰金。


司法院資訊處製作；財團法人民間司法改革基金會備份。
